【裁判字號】    92,訴更一,8
【裁判日期】    920828
【裁判案由】    徵收補償
【裁判全文】
臺中高等行政法院判決                              九十二年度訴更一字第八號
                              .
    原      告  甲○○○
    訴訟代理人  戊○○
    被      告  台中縣政府
    代  表  人  乙○○
    訴訟代理人  丁○○
右當事人間因徵收補償事件，原告不服內政部中華民國九十年四月二十六日台九○內
訴字第八九○八七五四號訴願決定，提起行政訴訟。本院判決後，經最高行政法院第
一次發回更審，本院判決如左︰
    主  文
被告應給付原告新台幣拾萬元及自民國八十九年五月十三日起至給付日止按年息百
分之五計算之利息。
原告其餘之訴駁回。
本審及發回前上訴審訴訟費用二分之一由被告負擔，餘由原告負擔。
    事  實
壹、事實概要：
    緣交通部台灣區國道新建工程局為辦理第二高速公路後續計劃大甲彰濱段（沙鹿
    鎮）工程，申請徵收台中縣沙鹿鎮○○○段三三｜｜地號等四二一筆土地及其土
    地改良物。經內政部以民國（下同）八十八年一月十六日台（八八）內地字第八
    七一四二四七號函核准徵收，因地上物尚未查估完竣，被告先就土地部分以八十
    八年一月三十日八八府地權字第三○三七八號公告徵收，公告期間自八十八年二
    月二日起至八十八年三月四日止，另以八十八年三月二十三日八八府地權字第八
    九七五七號公告徵收地上物，公告期間自八十八年三月二十四日起至八十八年四
    月二十三日止，並以八十八年四月十九日八八府地權字第一一五八五九號函通知
    各業主定於同年四月二十八、二十九日假台灣土地銀行沙鹿分行發放地上物補償
    費。嗣交通部台灣區國道新建工程局第二區工程處以八十九年五月十一日國工二
    八九地字第○三○七九號函轉原告申請具領所管有墳墓（編號：七八六；墓碑：
    楊振益）遷葬補償申請書，被告乃函請原委託查估公司（永興工程顧問有限公司
    ）及台中縣沙鹿鎮公所查明，系爭墓地於八十七年十二月九日遷葬公告前已撿骨
    遷葬。被告乃以八十九年八月九日八九府地權字第二一八八八九號函否准原告申
    請。原告不服，提起訴願，遭決定駁回，遂提起本件行政訴訟。
貳、兩造之陳述及爭點：
一、原告部分：
  (一)聲明：
    1.訴願決定及原處分均撤銷。
    2.被告應給付原告墳墓補償費新台幣（下同）十九萬五千元及自民國八十八年四
      月三十日起至清償日止按年息百分之五計算之利息。
  (二)陳述：
    1.本件原告於八十九年八月二十八日掛號郵寄向內政部（副本台中縣政府）提起
      訴願，內政部於八十九年十二月二十一日台（八九）內訴字第八九六二四五九
      號函通知原告延長訴願決定期間，至九十年四月二十六日（九十）內訴字第八
      九○八七五四號訴願決定書始為訴願決定，違反訴願法第八十五條訴願決定時
      間（含延長訴願決定時間）最長不得超過五個月之法定期限。
    2.原告之夫楊振益於七十五年病故依法向沙鹿鎮公所申請核准於公墓用地內埋葬
      ，確為一合法墳墓，並非濫葬墳墓，墳墓於七十五年三月花費三十餘萬元建置
      ，於八十七年十月依民俗將埋葬挖開先行撿骨裝罈，墓土又回填，墓基、墓座
      、墓碑、墓地等均完整（有台中縣政府七八六號補償查估紀錄及相片可證），
      該墳墓仍為所有，繼續使用之意圖明確。骨罈擬擇期再埋回原墳墓，但據報載
      第二高速公路興建路權經過該處，因原告非專家或工程承辦人，無能得知路權
      是否經過該墳墓處，且未接獲相關單位書面遷葬通知，嗣該路段建置完成後，
      如非路權範圍，再將骨罈埋回原墳墓。由始至終原告僅撿骨，該墳墓為原告所
      有且無棄置意思明確。因國工局須高速公路用地，被告機關豈可以墳墓內未置
      骨罈為由，不依「土地法」及「墳墓設置管理條例」徵收補償，強收人民墳墓
      財產，違反憲法及法律。
    3.依土地法第二百四十四條：「因徵收土地致其改良物遷移時，應給以相當遷移
      費。」、同法第二百四十六條：「徵收土地應將墳墓及其紀念物遷移者，其遷
      移費與改良物同。」及同法第二百三十三條：「徵收土地應補償之地價及其他
      補償費，應於公告期滿後十五日內發給之。」﹔又依墳墓設置管理條例第二十
      四條規定：「經當地主管機關查明墳墓地點足以妨礙軍事設施、公共衛生、更
      新規劃、都市發展或其他公共利益者，應予遷葬‧‧‧。」及墳墓設置管理條
      例施行細則第二十三條規定：「墳墓依本條例第二十四條規定，應予遷葬者，
      應發給遷葬補償費，其補償費標準，由直轄市、縣（市）主管機關定之。」。
      且被告機關委託永興工程顧問公司，已於八十九年一月辦理查估完竣，因該墳
      墓完整而建立補償清冊，補償費十九萬五千元。雖內政部九十年四月二十六日
      台（九十）內訴字第八九○八七五四號訴願決定書指內政部八十三年十二月十
      五日台（八三）內民字第八三○七九八二號函：「‧‧‧至空墓是否符合遷葬
      補償費之範圍，貴處及各縣市意見認貴省各縣市依『墳墓設置管理條例及其施
      行細則』辦理遷葬補償，係依各縣市『補償費查估基準』造冊發放，並未事先
      查明有無埋葬屍體，倘墓棺遷葬補償，須先查明是否埋葬屍體再行辦理，實務
      上有困難‧‧‧目前各縣市對能經由墓碑記載內容及墳墓外型認定之『空墓』
      則不予核發遷葬補償費。本部同意貴處意見‧‧‧」，因該函僅為行政命令，
      且僅指「能經由墓碑記載內容及墳墓外型認定之空墓則不予核發遷葬補償費」
      ，與先夫楊振益「墳墓墓基、墓座、墓碑、墓地等外型完整」，僅先行撿骨，
      但墳墓為所有且繼續使用意圖明確情形不同，為何強行辯解？且內政部八十三
      年十二月十五日台（八三）內民字第八三○七九八二號函僅為一行政命令與土
      地法第二百三十三、二百四十四、二百四十六等條及墳墓設置管理條例第二十
      四條及同法施行細則第二十三條等法律相牴觸，依中央法規標準法第十一條規
      定：「‧‧‧命令不得牴觸憲法或法律‧‧‧」，否則行政命令將超越法律濫
      權擴張，人民權利豈有絲毫保障。
    4.被告答辯意旨略謂：現墳墓已經被推土機推平，並非由原告自動遷移云云，然
      本件系爭墳墓於未發放遷葬補償費十三萬前，原告仍自動配合國工局第二高速
      公路後續計畫，大甲彰濱段（沙鹿鎮）工程用地由國工局推土機推土推平墳墓
      ，仍符合自動遷葬要件，該自動遷葬獎勵金六萬五千元應予發放。
    5.綜上論結，被告機關及內政部等擅以行政命令以墳墓內無屍骨為由，徵收墳墓
      ，而不發放墳墓補償費，強收人民財產，應屬違法，應予撤銷處分，並速發放
      墳墓遷葬補償費十九萬五千元，及違法未發放補償費迄今所產生之法定利息。
二、被告部分：
  (一)聲明：原告之訴駁回。
  (二)陳述：
    1.本件系爭墓地係屬交通部台灣區國道新建工程局為辦理第二高速公路後續計畫
      大甲彰濱段（沙鹿鎮）工程，申請徵收沙鹿鎮○○○段三三｜一地號內等四二
      一筆土地及其土地改良物，經奉內政部八十八年一月十六日台（八八）內地字
      第八七一四二四七號函核准徵收，因地上物尚未查估完竣，將土地先辦理徵收
      公告，由被告依行為時土地法第二百二十七條規定，就土地部分以八十八年一
      月三十日八八府地權字第三○三七八號公告徵收，公告期間：自民國八十八年
      二月二日起至民國八十八年三月四日止（地上物另案辦理公告），本件地上物
      查估，經被告委託永興工程顧問有限公司預計於八十八年二月份展開地上物查
      估開工事宜，依合約本查估案工期為三十天。被告復以八十八年三月二十三日
      八八府地權字第八九七五七號公告徵收地上物，公告期間：自民國八十八年三
      月二十四日起至民國八十八年四月二十三日止。公告期滿，被告依同法第二百
      三十三條規定，以八十八年四月十九日八八府地權字第一一五八五九號函通知
      地上物所有權人被告訂於同年四月二十八、二十九日假台灣土地銀行沙鹿分行
      發放地上物補償費，本件可發放之補償費，其中墳墓的補償費為十三萬元，自
      動遷葬獎勵金六萬五千元。
    2.交通部台灣區國道新建工程局第二區工程處以八十九年五月十一日國工二八九
      地字第○三○七九號函檢附原告甲○○○申請具領所管有墳墓（編號：七八六
      ；墓碑：楊振益）遷葬補償費申請書；被告仍以八十九年五月二十六日八九府
      地權字第一四二八五一號函請原查估公司永興工程顧問有限公司查明該墳墓管
      理人是否為原告甲○○○？經永興工程顧問有限公司以八十九年六月八日永興
      查字第○六一號函復：「有關墳墓編號七八六複估結果如下：本件於民國八十
      九年六月五日會同交通部臺灣區國道新建工程局第二區工程處及原告甲○○○
      至現場複勘，墳墓編號七八六為甲○○○之祖墳，惟據原告表示該墳墓於八十
      七年十月揀骨後本欲另行擇日再行葬於該墓處（揀骨後墓地又整回原樣）惟得
      知該墓處已納入第二高速公路範圍內，故未再葬入；永興工程顧問有限公司於
      八十八年一月辦理查估因該座墳墓完整而納入補償清冊。」按時程永興工程顧
      問有限公司當時展開地上物查估時，本件即為一座「空墓」。
    3.依墳墓設置管理條例第三條明定墓政由各地方主管機關分別管轄，查該墓係設
      於沙鹿鎮，而據沙鹿鎮公所八十九年七月十三日八九沙鎮民字第○九九六九號
      函報：「本所依據交通部臺灣區國道新建工程局第二區工程處八十七年十二月
      二日國工二地八七○七○○號函及墳墓設置管理條例第二十四、二十五條規定
      ：於八十七年十二月九日以沙鎮民字第一九○九五號函公告該項遷葬事宜在案
      ；據墳墓編號七八六號墓主甲○○○女士表示，該墳墓於八十七年十月揀骨，
      由此顯示墳墓遷移之時間是在遷葬公告之前。」被告據以八十九年八月九日八
      九府地權字第二一八八八九號函復原告：所陳歉難照准。被告依首揭規定函復
      ，所為處分應無違誤。因會勘時發現該墓為空墓，所以沒有發給地上補償費，
      故本件亦無墳墓自動遷移獎勵金百分之五十的問題，且現墳墓已經被推土機推
      平，並非由原告自動遷移。
    4.「按墳墓地點有墳墓設置管理條例第二十四條規定應予遷葬情形，應依同條例
      第二十五條規定程序予以公告遷葬，並依同條例施行細則第二十三條規定發給
      遷葬補償費，其補償費標準由省（市）主管機關定之，至設置墳墓違反該條例
      之規定者，應依同條例第二十六條規定辦理，亦無上開發給遷葬補償費之適用
      。至空墓是否符合遷葬補償之範圍，貴處及各縣市政府意見認貴省各縣市依『
      墳墓設置管理條例及其施行細則』辦理遷葬補償，係依各縣市『補償費查估基
      準』造冊發放，並未事先查明有無埋葬屍體，倘墓棺遷葬補償，需先查明是否
      埋屍體再行辦理，實務上有其困難‧‧‧惟目前各縣市政府對能經由墓碑記載
      內容及墳墓外型認定之『空墓』則不予核發遷葬補償費。本部同意貴處意見，
      ‧‧‧。」。前經內政部八十三年十二月十五日台（八三）內民字第八三○七
      九八二號函致原臺灣省政府社會處有案。據原告表示：「系爭墓地是於七十五
      年建置，並於八十七年十月揀骨遷葬，‧‧‧」沙鹿鎮公所則於八十七年十二
      月九日以沙鎮民字第一九○九五號公告該項遷葬事宜，被告所委託永興工程顧
      問有限公司於八十八年二月份展開地上物查估，並於八十九年六月複估結果認
      定，系爭墓地已無屍骨存在，乃一『空墓』，且在沙鹿鎮公所公告該項遷葬事
      宜前，原告已揀骨裝罈存放他處，故未發予遷葬補償費尚無不合。
    5.按墳墓地點經當地主管機關查明有墳墓設置管理條例第二十四條所定情形時，
      應依同條例第二十五條規定程序辦理公告遷葬及同條例施行細則第二十三條規
      定發給遷葬補償費，以利遷葬。本件之墳墓既已遷移，自無上開條例第二十五
      條及其施行細則第二十三條規定之適用，內政部八十年七月十二日台（八○）
      內民字第八○○一○四六號函釋著有明文。
    6.複查原告始終主張揀骨後仍埋入原墓穴，惟經被告向沙鹿鎮公所查明，若揀骨
      後再葬回需再提出申請，並再繳一次規費，然原告並未依規定提出申請及繳納
      規費，自行揀骨裝罈存放他處。被告依事實認定，本件應不予補償。
    7.據上所陳，原告仍持陳詞提起本訴難謂有理由，為特狀請大院鑒核，准如訴之
      聲明以為判決。
    理  由
壹、撤銷訴訟部分：
一、按「因徵收土地致其改良物遷移時，應給以相當遷移費。」、「徵收土地應將墳
    墓及其他紀念物遷移者，其遷移費與改良物同。」為土地法第二百四十四條、第
    二百四十六條第一項所明定。又「經當地主管機關查明墳墓地點足以妨礙軍事設
    施、公共衛生、更新規劃、都市發展或其他公共利益者，應予遷葬。˙˙˙」、
    「墳墓依本條例第二十四條規定，應予遷葬者，應發給遷葬補償費，其補償費標
    準，由直轄市、縣（市）主管機關定之。」行為時墳墓設置管理條例第二十四條
    、行為時墳墓設置管理條例施行細則第二十三條規定甚明。次按主管機關發給已
    確定之徵收補償費額，在於履行公法上原因發生之財產上給付義務，性質上屬事
    實行為。其拒絕人民給付之請求，僅是單方面所為不欲履行義務之通知，對於其
    原有之給付義務及給付義務之內容不生影響，即不生法律上效果，自非行政處分
    。主管機關倘事後發現補償費之發給核定有錯誤，亦應依法定程序撤銷原公告，
    不得任意拒絕給付。
二、經查，交通部台灣區國道新建工程局為辦理第二高速公路後續計劃大甲彰濱段（
    沙鹿鎮）工程，申請徵收台中縣沙鹿鎮○○○段三三｜一地號等四二一筆土地及
    其土地改良物。經內政部以民國八十八年一月十六日台（八八）內地字第八七一
    四二四七號函核准徵收，經被告以八十八年一月三十日八八府地權字第三○三七
    八號公告徵收土地，嗣再以八十八年三月二十三日八八府地權字第八九七五七號
    公告徵收地上物，公告期間自八十八年三月二十四日起至八十八年四月二十三日
    止，並以八十八年四月十九日八八府地權字第一一五八五九號函通知各業主定於
    同年四月二十八、二十九日假台灣土地銀行沙鹿分行發放地上物補償費，有各該
    函及公告附原處分卷（即被告「行政訴訟有關案卷」）內可稽。上開徵收地上物
    公告所附之「第二高速公路台中縣轄區工程用地（沙鹿鎮）墳墓遷葬補償清冊」
    ，其中編號第七八六號之墓碑姓名為楊公振益，地號三七○｜三，埋葬面積約八
    ‧二八坪，墳墓遷葬補償費為一三○、○○○元，亦有該補償清冊第二十四頁附
    本院卷可按，上開徵收地上物公告經三十日原告未異議，業已確定並無疑義。被
    告縱事後發見補償費之核定有誤，亦應依法定程序撤銷原公告，不得任意拒絕給
    付。而被告迄本件訴訟言詞辯論終結時止，並未撤銷系爭墳墓遷葬補償費之處分
    ，亦據其訴訟代理人陳明在卷，則被告依首揭說明，自應依該確定之徵收補償處
    分，履行其公法上之財產給付義務。次查，原告於八十九年五月五日以申請書向
    交通部國工局第二區工程處，申請撥付系爭七八六號墳墓之補償款，經該工程處
    函轉被告，被告以八十九年八月九日八九府地權字第二一八八八九號函否准原告
    之申請略謂：「‧‧‧二、本案經永興工程顧問有限公司於八十九年會同交通部
    台灣區國道新建工程局及臺端至現場辦理複估，據臺端表示該墳墓於八十七年十
    月揀骨後，本欲擇期再行葬於該處（揀骨後墓地又整回原狀）但已得知該處為中
    二高路權範圍，故未再葬入，永興工程顧問有限公司於八十八年一月辦理查估因
    該墳墓完整而納入補償清冊。三、又查本案在沙鹿鎮公所遷葬公告前即已遷移，
    ‧‧‧不得辦理補償，臺端所陳歉難照准。」依其所述意旨，並未表明撤銷徵收
    補償處分之意思，且據被告訴訟代理人當庭陳明有關徵收補償處分之撤銷須報內
    政部核准（見九十二年六月九日準備程序筆錄），是以上開被告八十九年八月九
    日八九府地權字第二一八八八九號函，尚難認係「撤銷原徵收補償處分」之行政
    處分，經核該函僅是被告單方面所為不欲履行徵收補償處分之通知，對於原已確
    定之徵收補償處分所載之給付義務及其內容均不生影響，是此一通知對外不生變
    更原確定處分之法律上效果，自非行政處分。原告雖經訴願程序訴請撤銷該函之
    「處分」（見訴願卷所附原告八十九年八月二十八日訴願書及本件九十二年五月
    二十六日準備程序筆錄第二頁，均指明「原處分」係指被告八十九年八月九日八
    九府地權字第二一八八八九號函），亦不變易該函非行政處分之性質，是原告訴
    請撤銷該函及訴願決定，因無行政處分存在，則其此部分訴訟自屬不備訴訟要件
    ，且無從命補正，原應以其訴不合法，裁定駁回其此部分之訴訟，玆併於後述之
    給付訴訟部分，以判決駁回之，不另為裁定。
貳、給付訴訟部分：
一、參諸撤銷訴訟部分之說明，系爭編號第七八六號墓碑姓名為楊公振益之徵收補償
    公告業經確定，雖因事實上之困難（墳墓現場均未載明墓主之姓名及地址）存在
    ，致公告亦未列載受補償人之姓名地址，惟此係可得確定之事，且被告對原告係
    編號第七八六號墳墓之墓主乙節並不爭執，自不影響系爭行政處分之確定。次查
    ，被告迄未撤銷此部分處分，則被告自負有依該公告之內容給付原告補償費一三
    ○、○○○元之義務，原告申請被告給付此部分補償費核屬有據，應予准許。
二、被告雖辯稱：據原告表示：「系爭墓地是於七十五年建置，並於八十七年十月揀
    骨遷葬，‧‧‧」而沙鹿鎮公所則於八十七年十二月九日以沙鎮民字第一九○九
    五號公告該項遷葬事宜，顯然在沙鹿鎮公所公告該項遷葬事宜前，原告已揀骨裝
    罈存放他處；又被告所委託之永興工程顧問有限公司係於八十八年二月份展開地
    上物查估，並於八十九年六月複估結果認定，系爭墓地已無屍骨存在，乃一「空
    墓」；另依內政部八十年七月十二日台（八○）內民字第八○○一○四六號函釋
    ，墳墓地點經當地主管機關查明有墳墓設置管理條例第二十四條所定情形時，應
    依同條例第二十五條規定程序，辦理公告遷葬並依同條例施行細則第二十三條規
    定發給遷葬補償費，本件之墳墓既已遷移，自無上開條例第二十五條及其施行細
    則第二十三條規定之適用，故被告未准發放遷葬補償費並無不合云云。
三、惟行為時墳墓設置管理條例第二十四條、第二十五條、行為時墳墓設置管理條例
    施行細則第二十三條固對墳墓應予遷葬補償者設有規定，然本件係因辦理第二高
    速公路後續計劃大甲彰濱段（沙鹿鎮）工程，徵收台中縣沙鹿鎮○○○段三三｜
    一地號等四二一筆土地及其土地改良物，而對系爭墳墓依土地法第二百四十四條
    、第二百四十六條第一項及上開規定發給遷葬補償費，且經公告確定業如前所述
    ，則被告縱事後認定無行為時墳墓設置管理條例第二十五條、行為時墳墓設置管
    理條例施行細則第二十三條之適用，亦係有關系爭核定遷葬補償費之公告是否違
    法，得否撤銷之問題，未經依法撤銷前，仍不影響該系爭遷葬補償費之行政處分
    之存續力，被告仍有依其行政處分履行對待給付之義務，自不再以系爭墳墓是空
    墓為由，逕行拒絕發放補償費，是被告所辯並無可採。
四、至原告另請求六五、○○○元部分，經查，係屬墳墓自動遷葬獎勵金，且並未在
    上開徵收補償公告之範圍內，業據被告陳明在卷（見本院九十年度訴字第一一八
    ○號卷第五十一頁），而該徵收補償公告及系爭墳墓遷葬補償清冊亦僅載明上開
    墳墓遷葬補償費，並無墳墓自動遷葬獎勵金之記載，亦有該公告及清冊可稽，尚
    無從依據徵收公告請求被告給付。次查，交通部八十四年一月九日交總八四字第
    ○○○二八八號函訂有「交通建設工程用地徵收獎勵專案」，規定對於該部主辦
    、委辦或補助之重大交通建設項目用地取得（含高速公路新建工程）設有獎勵措
    施，其中關於「墳墓自動遷葬獎勵金」固規定：「墳墓墓主於限期內自行遷葬者
    ，按當地縣市政府遷葬合法墳墓查估標準發給墳墓遷葬金額之百分之五十自動遷
    葬獎勵金。」又是項「遷葬獎勵金係由國工局（即交通部台灣區國道新建工程局
    ，下同）負責發給」（見本院九十年度訴字第一一八○號卷第五十九頁九十年九
    月十一日準備程序筆錄）；至於墓主申請該項獎勵金之程序為：當事人提出申請
    （打電話或提供墳墓挖走之照片），由國工局第二區工程處現場履勘無誤後，核
    發獎勵金等情，亦據證人丙○○即國工局第二區工程處承辦人到庭證述明確（見
    本院九十二年六月九日準備程序筆錄），是關於自動遷葬獎勵金之有權決定發放
    機關應係國工局第二區工程處，並非被告甚明，乃原告向被告訴請給付，自屬無
    據。又自動遷葬獎勵金之發放亦需經主管機關先經審核後始為准予發放與否之決
    定，亦即須先經行政處分之程序，從而本件亦應提起課予義務訴訟始能達其目的
    ，玆原告逕行提起給付訴訟亦有未合，則原告此部分請求為無理由，應予駁回。
五、關於利息部分，原告請求自八十八年四月三十日起算法定遲延利息，經查，被告
    八十八年四月十九日八八府地權字第一一五八五九號函通知各業主定於同年四月
    二十八、二十九日假台灣土地銀行沙鹿分行發放地上物補償費，惟公告時尚未查
    得系爭墳墓之墓主姓名及地址，故未通知原告，原告亦未前往領款，迄八十九年
    五月五日原告始向國工局第二區工程處提出申請書，請求給付查「楊振益墳墓拆
    遷補償款十九萬餘元」，該函經國工局第二區工程處函轉被告處理，被告於八十
    九年五月十二日收受，業據被告陳明在卷（見本院九十年度訴字第一一八○號卷
    第五十九頁），是被告自收受後之翌日即八十九年五月十三日始負遲延責任，從
    而原告關於利息之請求，僅在自八十九年五月十三日起至清償日止按年息百分之
    五計算之範圍內為有理由，逾此部分即屬無據，應予駁回。
、綜上所述，本件原告關於撤銷訴訟部分為不合法，關於給付訴訟部分，僅在其請
    求被告給付十三萬元及自八十九年五月十三日起至給付日止按年息百分之五計算
    之利息之範圍內為理由，應予准許，其餘部分均無理由，應予駁回。
據上論結，本件原告之訴為一部有理由，一部無理由，依行政訴訟法第一百九十五條
第一項、第一百零四條、民事訴訟法第七十九條但書，判決如主文。
中    華    民    國    九十二      年      八        月    二十八      日
                 臺 中 高 等 行 政 法 院   第 三 庭
                                審 判 長 法  官  王  茂  修
                                         法  官  莊  金  昌
                                         法  官  許  金  釵
右正本證明與原本無異。
如不服本判決，應於判決送達後二十日內向本院提出上訴書狀，其未表明上訴理由者
，應於提起上訴後二十日內向本院提出上訴理由書（須依對造人數附具繕本）；如於
本判決宣示或公告後送達前提起上訴者，應於判決送達後二十日內補提上訴理由書（
須附繕本）。未表明上訴理由者，逕以裁定駁回。
提起上訴應預繳送達用雙掛號郵票三九○元（三十四元及五元郵票各十份)。
中    華    民    國    九十二      年      八        月    二十八      日
                                        法院書記官  蔡逸媚


司法院資訊處製作；財團法人民間司法改革基金會備份。
